

CONTACTO



(667) 198-2531



georgegutierrez9825@gmail.com

EXPERIENCIA TECNICA

- HTML
- CSS
- JAVASCRIPT
- ANGULAR
- ANGULAR
- PYTHON
- PHP
- NODEJS
- SQL

- POSTMAN
- JAVA
- SPRINTBOOT
- C#
- SQL SERVER
- POSTGRESQL

HABILIDADES

INGLES B1

EDUCACIÓN

Ingenieria en Sistemas
Computacionales

Instituto Tecnológico de Eldorado 2016-2021

George Bryant Gutierrez Gastelum

DESARROLLADOR

ACERCA DE MÍ

Soy un programador web con mas de 4 años de experiencia en el desarrollo de aplicaciones interactivas y responsivas. Domino JavaScript, Angular, HTML, CSS, Java y PHP. He participado en una variedad de proyectos a lo largo de mi carrera como desarrollador. Me apasiona el trabajo en equipo y la resolución de problemas de forma colaborativa. Soy flexible y me adapto rápidamente a nuevas tecnologías y metodologías. Actualmente, continuo mi formación en Platzi, Udemi y Pluralsight donde he completado cursos sobre desarrollo web, frontend con Javascript, Angular, seguridad informática, etc.

EXPERIENCIA LABORAL

Analista en Central de Información

Empresa SuKarne 2020 - 2022

En el área de Inteligencia de negocios me encargaba de hacer reportes de interés para la empresa para la toma de decisiones.

Desarrollador Full Stack

Empresa Calzzapato 2022 - 2022

Me desempeñé en el área de desarrollo web en la cual trabajé con .Net, C# y MudBlazor

Desarrollador Full Stack

Empresa Coppel 2022 - Actualidad

A lo largo de mi estancia en Grupo Coppel he trabajado en una variedad de proyectos en los cuales he trabajado con JavaScript, PHP, Angular, Java y Sprintboot entre los mas importantes.

PROYECTOS

Portal de proveedores

Sistema ABC de proveedores para el área de Compras Internas en Coppel. Desarrollado con Angular, Sprintboot y Postgresql. Me encargué de la parte del frontend y backend para mostrar la información de los proveedores, detalle de su información y funcionalidades para la alta, la baja y la modificación de los datos

Pantalla de cancelaciones masivas de solicitudes

Pantalla para cancelar de forma masiva solicitudes por medio de filtros para el área de Compras Internas. Desarrollado con HTML, CSS, JQuery, Bootstrap, JavaScript, PHP, Postgresql y SQL Server.

Pantallas de pedidos especiales

Pantallas ABC para los pedidos identificados como especiales, las cuales también generan pdf y excel para mostrar la información del área de Compras Internas. Desarrollado con HTML, CSS, JQuery, Bootstrap, JavaScript, PHP y Postgresql.

Modificación de pantalla Asignación de stocks por centros

Hice funcionar la pantalla para que mostrara información y agilizar la consulta que hacía a la base de datos para la empresa Coppel. Desarrollado con, JavaScript, JQuery, PHP y Postgresql.

• Envíos especiales Afore Coppel

Desarrollé la parte del flujo para Registro/traspaso de envíos especiales para la empresa Afore Coppel. Desarrollado con HTML, CSS, JavaScript, JQuery, PHP y Postgresql.